臺灣板橋地方法院刑事判決　　　　　　 96年度簡上字第818號
上　訴　人
即　被　告　甲○○
上列上訴人因竊盜案件，不服本院九十六年度簡字第四六一八號
中華民國九十六年八月七日第一審判決（聲請案號：九十六年度
偵字第一０六七八號）提起上訴，本院管轄之第二審合議庭判決
如下：
    主  文
上訴駁回。
    事  實
一、甲○○意圖為自己不法所有，於民國九十六年五月七日二十
    時十五分許，在臺北縣泰山鄉○○路一巷口，打開吳麗珠所
    有而為乙○○所使用之車牌號碼Ｚ五－四九九０號自小貨車
    車門後，進入車內竊取車內之高速公路回數票三張得手後，
    適為乙○○之友人侯春益發現，由侯春益與路人潘泉榮協助
    巡邏員警，於同日二十時二十五分許，在臺北縣泰山鄉○○
    路○段三八四號前逮捕甲○○，查悉上情。
二、案經被害人乙○○訴由臺北縣政府警察局新莊分局報告臺灣
    板橋地方法院檢察署檢察官偵查後聲請以簡易判決處刑。
    理  由
一、訊據被告坦承有在上揭時、地，進入乙○○所有之自小貨車
    內，惟矢口否認有何竊盜犯行，辯稱：伊係看到車牌號碼Ｚ
    五─四九九０號自小貨車鑰匙孔壞掉，進入車內施打海洛因
    完，並在裡面休息等候友人云云。惟查：上揭犯罪事實，業
    據告訴人乙○○於警詢中指述：伊朋友侯春益打電話告知，
    伊使用之車牌號碼Ｚ五─四九九０號自小貨車遭小偷侵入，
    車內的高速公路回數票三張被竊等情（見偵查卷第十一頁）
    ；復經證人侯春益於警詢時證述：伊當時站在上開自小貨車
    斜對面，突然看到被告從該貨車之駕駛座跳下，然後就快跑
    離開，伊直覺被告是小偷，就緊追在後，被告一直跑給伊追
    ，並要求不要追他，被告還說他沒有偷到什麼東西，要求放
    他走，直追至明志路二段三八四號前，因有二名制服警察趕
    到，才合力逮捕被告，後來才知道被告有從車內偷走高速公
    路回數票等情甚詳（見偵查卷第十四至十五頁）；又證人潘
    泉榮於警詢時證述：伊在返家巷口聽到有人在喊有賊，並看
    到隔壁友人在追賊，就立即前往協助追捕，最後警方於九十
    六年五月七日二十時二十五分，在泰山鄉○○路○段三八四
    號前逮捕被告等情無訛（見偵查卷第十七頁）；再證人陳淑
    惠於警詢時證稱：因聽到有人在喊有賊，但人已從家門前跑
    過，伊在家門前有撿到被告掉落之回數票等情歷歷（見偵查
    卷第十八頁）。上開證人所述各節互核相符，足堪採為憑信
    ，此外，並有贓物認領保管單一紙、現場暨扣案物品照片六
    幀附卷可稽。且經警方在現場、車內及對被告執行搜索扣押
    均未發現有被告所述之海洛因殘渣袋、注射針筒工具，被告
    所辯，應係臨訟避就之詞，無足採信。事證已臻明確，其犯
    行洵堪認定，應依法論科。
二、原審認被告犯行明確，以被告係犯刑法第三百二十條第一項
    竊盜罪，並審酌被告之品行、智識程度、其犯罪之動機、目
    的、所竊取之財物價值等一切情狀，量處有期徒刑三月，並
    諭知易科罰金之折算標準，認事用法，核無不合，量刑亦屬
    妥適。被告上訴意旨指稱原審認事用法及量刑均不當，非有
    理由，應予駁回。
據上論斷，應依刑事訴訟法四百五十五條之一第一項、第三項、
第三百六十八條，判決如主文。
本案經檢察官林俊峰到庭執行職務。
中　　華　　民　　國　　96　　年　　12　　月　　14　　日
                  刑事第八庭審判長法　官  潘  翠  雪
                                  法　官  王  士  珮
                                  法　官  絲  鈺  雲
上列正本證明與原本無異。
不得上訴。
                                  書記官  江  文  彬
中　　華　　民　　國　　96　　年　　12　　月　　14　　日
